臺灣臺中地方法院民事裁定
              111年度司監宣字第362號
聲  請  人  吳鏝湘  

相  對  人  吳橙昌  

上列聲請人聲請選任特別代理人事件，本院裁定如下：
    主  文
選任吳妙惠為受監護宣告人吳橙昌辦理如附件所示被繼承人吳金
龍遺產分割相關事宜之特別代理人。
聲請程序費用新臺幣壹仟元由相對人負擔。
    理  由
一、本件聲請意旨略以：聲請人為相對人吳橙昌（男、民國00年
    00月00日生）之胞妹，相對人前於111年6月28日經法院裁定
    監護生效，由相對人之母周姵岑任監護人，而聲請人與相對
    人之父即被繼承人吳金龍於111年4月11日死亡，遺有不動產
    等財產，聲請人欲辦理被繼承人吳金龍之遺產分割，然相對
    人之法定代理人即相對人之母周姵岑亦為繼承人，有法律上
    之利害衝突，爰聲請選任關係人即相對人之姑姑吳妙惠（女
    、47年2月8日生、身分證統一編號：Z000000000號）為相對
    人辦理被繼承人遺產分割相關事宜之特別代理人等語，並提
    出同意書、親屬系統表、戶籍謄本、遺產稅免稅證明書、遺
    產分割協議書等為證。
二、按監護人之行為與受監護人之利益相反或依法不得代理時，
    法院得因監護人、受監護人、主管機關、社會福利機構或其
    他利害關係人之聲請或依職權，為受監護人選任特別代理人
    ，民法第1098條第2項定有明文；前開規定依民法第1113條
    規定，準用於成年人之監護。
三、經查，聲請人主張之前開事實，業據其提出上開書證為證，
    而相對人前經本院以111年度監宣字第536號裁定選定相對人
    之母周姵岑為相對人之監護人，亦有該裁定、戶籍謄本在卷
    可稽，堪信為真正。相對人之母周姵岑既為相對人之法定代
    理人，二人亦同為被繼承人吳金龍之繼承人，關於被繼承人
    吳金龍之遺產分割事宜，如擔任相對人之法定代理人，顯然
    利益衝突，相對人之母周姵岑依法不得代理相對人，聲請人
    聲請為該等事宜為相對人選任特別代理人，自屬有據。而關
    係人吳妙惠係為相對人之姑姑，且同意擔任相對人之特別代
    理人，有其所簽署之同意書在卷可憑，又據聲請人提出如附
    件所示更正後之遺產分割協議書，其上記載所擬分割被繼承
    人吳金龍所遺之財產，相對人之應繼分已獲有保障。準此，
    本院認由關係人吳妙惠擔任相對人辦理如附件所示被繼承人
    吳金龍遺產分割相關事宜之特別代理人，應屬妥適，爰選任
    之。
四、依家事事件法第164條第2項之規定，裁定如主文。
中　　華　　民　　國　 111　　年　　8 　　月　　17　　日
                  家事法庭  司法事務官  沈珮純
以上正本係照原本作成。
如不服本裁定應於送達後10日內向本院提出抗告狀，並繳納抗告
費新臺幣1,000元。
中　　華　　民　　國　 111　　年　　8 　　月　　17　　日
                            書  記  官  張琳紫